臺灣高等法院臺南分院刑事判決　　　　94年度上訴字第1095號
上　訴　人
即　被　告　乙○○
指定辯護人　本院公設辯護人甲○○
上列上訴人因違反槍砲彈藥刀械管制條例案件，不服臺灣嘉義地
方法院94年度訴字第56號中華民國94年10月12日第一審判決（起
訴案號：臺灣嘉義地方法院檢察署93年度偵字第7017號），提起
上訴，本院判決如下：
    主  文
原判決關於乙○○未經許可，製造可發射子彈具有殺傷力之改造
手槍暨定應執行刑部分均撤銷。
乙○○未經許可，製造可發射子彈具有殺傷力之改造手槍，處有
期徒刑肆年，併科罰金新臺幣捌萬元，罰金如易服勞役，以新臺
幣玖佰元即銀元參佰元折算壹日，扣案如附表一編號一至三所示
之槍枝目錄表及分解圖參紙、電動鑽孔機壹台、金屬管肆支、附
表二編號一至三所示之改造手槍合計貳支、土造金屬槍管壹支均
沒收。又未經許可，製造子彈，處有期徒刑壹年貳月，併科罰金
新臺幣參萬元，罰金如易服勞役，以新臺幣玖佰元即銀元參佰元
折算壹日，扣案之如附表一編號四至七所示之固定平台壹台、底
火貳佰參拾壹顆、小鋼珠四分之一瓶、黑色火藥貳罐、附表二編
號五改造子彈參顆、編號六驗餘之改造子彈壹顆、編號七改造子
彈壹顆，合計改造子彈伍顆均沒收。
其餘上訴駁回。
上開撤銷改判所處之刑部分及上訴駁回所處有期徒刑肆年肆月，
併科罰金新臺幣壹拾陸萬元，罰金如易服勞役，以新臺幣玖佰元
即銀元參佰元折算壹日，扣案如附表一編號六、七所示之小鋼珠
四分之一瓶、黑色火藥貳罐、如附表二編號八至十六所示土製爆
裂物驗餘之煙火類火藥及雙基發射火藥共壹拾壹包、鐵釘壹包及
鋼珠壹包均沒收部分，應執行有期徒刑玖年肆月，罰金新臺幣貳
拾貳萬元，罰金如易服勞役，以罰金總額與陸個月之日數比例折
算，扣案如附表一編號一至七所示之槍枝目錄表及分解圖參紙、
電動鑽孔機壹台、金屬管肆支、固定平台壹台、底火貳百參拾壹
顆、小鋼珠四分之一瓶、黑色火藥貳罐、附表二編號一至三所示
之改造手槍合計貳支、土造金屬槍管壹支、附表二編號五改造子
彈參顆、編號六驗餘之改造子彈壹顆、編號七改造子彈各壹顆，
合計改造子彈伍顆、如附表二編號八至十六所示土製爆裂物驗餘
之煙火類火藥及雙基發射火藥共壹拾壹包、鐵釘壹包及鋼珠壹包
均沒收部分。
    事  實
一、乙○○明知具有殺傷力之爆裂物、改造手槍、手槍主要組成
    零件、子彈均為管制物品，非經中央主管機關許可，不得擅
    自製造，竟自民國（下同）九十三年八月間某日起至同年十
    一月三十日止，在其嘉義縣六腳鄉六腳村六一○七號住處
    ，基於改造手槍、手槍主要組成零件及子彈之犯意，未經許
    可，以自嘉義市華山模型店購得如附表一編號一所示之槍枝
    目錄表及分解圖三紙、仿ＣＯＬＴ廠ＣＡＬＩＢＥＲ２５型
    式半自動手槍製造之金屬玩具手槍一支、仿ＨＩＧＨＳＴＡ
    ＮＤＡＲＤ雙管手槍製造之金屬玩具手槍一支，及在不詳地
    點購得土造金屬槍管一支、金屬鐵管一支及如附表一編號二
    所示之電動鑽孔機一台、編號三所示之金屬管四支為工具、
    材料，接續以如附表二編號一、二、三所示之方式製造如附
    表二編號一所示具有殺傷力之改造手槍一支、編號二所示不
    具殺傷力之改造手槍一支及編號三所示土造金屬槍管一支（
    數量及製造方式均如附表二編號一至三數量欄、製造方式欄
    所載）；另基於製造子彈之犯意，未經許可，以自不詳地點
    購得如附表一編號四所示之固定平台一台，及在嘉義市華山
    模型店購得玩具金屬彈殼、如附表一編號五所示之底火二百
    三十一顆、編號六所示之小鋼珠、編號七所示之黑色火藥二
    罐為工具、材料，接續以如附表二編號四至七所示之方式製
    造如附表二編號四所示之具有殺傷力之子彈一顆及編號五至
    七所示不具殺傷力之子彈合計六顆（製造之數量及方式均詳
    如附表二編號四至七數量欄、製造方式欄所示）；復另基於
    製造爆裂物之犯意，未經許可，以自不詳地點取得之新東陽
    豬肉鬆鐵罐、鋁罐、塑膠罐、塑膠蛋殼、煙火紙筒、煙火類
    火藥、爆引、衛生紙、玩爆紙、彈簧、鐵釘、刀片、玻璃碎
    片、塑鋼土、塑膠蓋、膠帶、煙火球，及在嘉義市華山模型
    店購得如附表一編號六所示之小鋼珠、編號七所示之黑色火
    藥二罐為工具及材料，接續以如附表二編號八至十六所示方
    式製造如附表二編號八至十五所示具有殺傷力之爆裂物合許
    八枚及編號十六所示不具殺傷力之爆裂物一枚（製造數量及
    方式均詳如附表二編號八至十六數量欄、製造方式欄所示）
    。嗣於九十三年十一月三十日下午一時三十分許，為警在其
    上址住處查獲，並扣得如附表一、二所示之違禁物、其所有
    供犯罪或因犯罪所得之物（詳如附表一、二所示），而後始
    悉上情。
二、案經嘉義縣警察局朴子分局報告臺灣嘉義地方法院檢察署檢
    察官偵查起訴。
    理  由
一、上揭上訴人即被告乙○○如何製造槍、彈、金屬槍管及爆裂
    物等事實，業據被告乙○○迭於警偵訊、原審及本院審理時
    供承不諱，並有如附表一、二所示之物扣案可資佐證。且扣
    案之如附表二所示之改造手槍、槍管、子彈及爆裂物，亦分
    別經內政部警政署刑事警察局鑑定如附表一、二所示（均詳
    如附表一編號三、五、七備註欄所示，及附表二編號一至十
    六鑑定結果欄所示），此有內政部警政署刑事警察局九十四
    年一月十四日刑鑑字第○九三○二三九九一三號槍彈鑑定書
    （見偵查卷第二五至三○頁）、內政部警政署刑事警察局九
    十四年三月十日刑偵五字第0000000000號鑑驗通
    知書（見原審卷第四五、四六頁）、內政部警政署刑事警察
    局九十四年二月十四日刑鑑字第○九四○○○四一一六號鑑
    定書（見原審卷第四六頁）、內政部警政署刑事警察局九十
    四年八月十六日刑鑑字第○九四○一二二五九○號函（見原
    審卷第一六六至一七○頁）、內政部九十四年九月二日內授
    警字第○九四○一○一一八八號函（見原審卷第一八○頁）
    附卷可稽，堪認被告之自白核與事實相符，而可信採。本件
    事證已臻明確，被告犯行堪以認定。
二、按因行為後法律有變更者，適用裁判時之法律。但裁判前之
    法律有利於行為人者，適用最有利於行為人之法律，刑法第
    二條第一項定有明文。查被告行為後，槍砲彈藥刀械管制條
    例已於九十四年一月二十六日修正公布，其中關於該條例第
    十一條之規定，於修正後經併入該條例第八條，並將原條例
    第十一條予以刪除。則比較修正前該條例第十一條第一項及
    修正後第八條第一項之規定，修正前該條例第十一條第一項
    法定刑為「五年以上有期徒刑，併科新臺幣一千萬元以下罰
    金」，修正後第八條第一項之法定刑則提高為「無期徒刑或
    五年以上有期徒刑，併科新臺幣一千萬元以下罰金」，自以
    修正前該條例第十一條第一項規定有利於被告。另該條例第
    七條、第十二條及第十三條部分，修正前、後法定刑並無不
    同，自應適用修正後現行之該條例第七條、第十二條、第十
    三條之規定。
三、核被告所為，其改造手槍部份，如附表二編號一部分係犯修
    正前槍砲彈藥刀械管制條例第十一條第一項未經許可製造可
    發射子彈具有殺傷力之改造手槍既遂罪，附表二編號二部分
    係犯同條第五項、第一項未經許可製造可發射子彈具有殺傷
    力之改造手槍未遂罪；改造槍管即附表二編號三部分，係犯
    修正後槍砲彈藥刀械管制條例第十三條第一項未經許可製造
    槍砲主要組成零件罪；改造子彈即附表二編號四部分，係犯
    修正後槍砲彈藥刀械管制條例第十二條第一項未經許可製造
    子彈既遂罪，如附表二編號五至七部分，係犯同條第五項、
    第一項未經許可製造子彈未遂罪。製造爆裂物即附表二編號
    八至十五部分，係犯修正後槍砲彈藥刀械管制條例第七條第
    一項未經許可製造爆裂物既遂罪，附表二編號十六部分係犯
    同條第五項、第一項未經許可製造爆裂物未遂罪。被告製造
    上開槍、彈及爆裂物，係同一時間先製造手槍，再同一時間
    製造子彈，最後再同一時間製造爆裂物，業據被告於原審審
    理時供明在卷（見原審卷第26頁、201頁），足認被告係各
    基於製造手槍、子彈及爆裂物之單一犯意，接續製造手槍二
    支（一支具殺傷力而既遂、一支未具殺傷力而未遂）、子彈
    七顆（一顆具殺傷力而既遂、六顆未具殺傷力而未遂）、爆
    裂物九枚（八枚具殺傷力而既遂、一枚未具殺傷力而未遂）
    ，應各論以單一之未經許可製造手槍罪、未經許可製造子彈
    罪及未經許可製造爆裂物罪。公訴意旨認被告多次製造手槍
    、子彈、爆裂物之犯行係基於概括犯意反覆為之，應依連續
    犯之規定論以一罪並加重其刑，尚有誤會。被告未經許可，
    持有彈藥主要組成零件（即如附表一編號七所示雙基發射火
    藥及煙火類火藥）、改造手槍、槍管、子彈及爆裂物後未經
    許可持有之低度行為，均應為製造之高度行為所吸收，不另
    論罪。而被告改造槍管部分，係為供其製造上開手槍之用，
    被告所犯上開未經許可製造可發射子彈具有殺傷力之改造手
    槍罪、未經許可製造手槍主要組成零件罪二罪間，有方法結
    果之牽連關係，為牽連犯，應從一重之未經許可製造可發射
    子彈具有殺傷力之改造手槍罪處斷。被告所犯上開未經許可
    製造可發射子彈具有殺傷力之改造手槍罪、未經許可製造子
    彈既遂罪及未經許可製造爆裂物三罪間，犯意各別，行為互
    異，應予分論併罰。被告係同一段時間先製造手槍，之後同
    一段時間再製造子彈，最後同一段時間再製造爆裂物，已如
    上述，則其製作手槍、子彈及爆裂物之時間，即非無法界定
    製造之先後，自無從視為一行為，而依想像競合犯規定處斷
    ，公訴人認被告所犯上開未經許可製造可發射子彈具有殺傷
    力之改造手槍罪、未經許可製造子彈罪、未經許可製造爆裂
    物罪等罪為想像競合犯應從一重未經許可製造爆裂物罪處斷
    ，自有未洽。再公訴人起訴事實，雖未論及被告未經許可製
    造手槍主要組成零件之犯行，惟此部分犯行既與起訴之未經
    許可製造可發射子彈具有殺傷力之改造手槍罪有牽連犯之裁
    判上一罪關係，為起訴效力所及，本院自得併予審理。另被
    告製造爆裂物、手槍部分，關於製造爆裂物部分係用市售鞭
    炮之火藥為主要材料，製作方式簡易粗糙，而被告製造爆裂
    物、手槍並非為供犯罪之用，製造後亦無引爆，或持以戕害
    他人之生命、身體或取得財物，顯非欲藉爆裂物、手槍之殺
    傷力為非作歹，亦未釀成無以彌補之災害，與一般自製爆裂
    物或手槍用以犯罪之情形不同，而被告所犯之未經許可製造
    具有殺傷力之改造手槍罪，其法定刑最輕為五年有期徒刑，
    另所犯未經許可製造爆裂物罪，其法定刑最輕為七年有期徒
    刑，本院認縱量處上開最低刑度猶嫌過重，依一般社會通念
    尚堪憫恕，爰就被告所犯上開二罪，依刑法第五十九條規定
    酌減輕其刑。
四、原審就被告未經許可製造可發射子彈具有殺傷力之改造手槍
    及子彈部分，予以論罪科刑，固非無見。但查：(一)刑法第五
    十五條所謂之牽連犯，必須二個以上之行為有方法與結果之
    關係者，始足構成，亦即必須以犯一罪之方法行為犯他罪，
    或以犯一罪之結果行為犯他罪，方有牽連關係之可言。而槍
    枝及子彈，固常配合使用，但就製造而言，其間並無互為方
    法結果之牽連關係，難論以牽連犯，最高法院九十一年度台
    上字第二三九九號判決意旨可資參照。本件被告雖供述其製
    造子彈之目的係供作其改造之上開手槍之用（見本院卷第43
    頁），然製造手槍並非必然須製造子彈，二者並無關係性，
    揆之上開最高法院判決意旨，被告所犯之未經許可製造可發
    射子彈具有殺傷力之改造手槍及未經許可製造子彈罪，二者
    並無方法結果或原因目的之牽連關係。原審認係牽連犯，而
    從一重之未經許可製造可發射子彈具有殺傷力之改造手槍罪
    ，顯有未當。(二)附表二編號二所示之改造手槍一枝經鑑定結
    果不具殺傷力，顯非違禁物，原審依刑法第三十八條第一項
    第一款規定宣告沒收，亦有未當。被告上訴以原審量刑過重
    ，而指摘原判決不當。然原判決依牽連犯而從一重之未經許
    可製造可發射子彈具有殺傷力之改造手槍罪論處，並予酌減
    其刑，並無量刑過重之情事，被告上訴並無理由。但原判決
    既有上開可議之處，即屬無可維持，自應由本院將原判決關
    於改造手槍及定執行部分予以撤銷改判。爰審酌被告係高職
    肄業之智識程度，其製造手槍、槍管、子彈之數量及其威力
    難與制式槍彈相互比擬，對於社會治安及人身安全可能造成
    之危害，惟尚未造成實害，及犯後坦認犯行知所悔悟等一切
    情狀，就被告未經許可製造可發射子彈具有殺傷力之改造手
    槍部分，量處有期徒刑四年，併科罰金新臺幣八萬元，就未
    經許可製造子彈部分，量處有期徒刑一年二月，併科罰金新
    臺幣三萬元，並分別諭知罰金如易服勞役之折算標準。扣案
    如附表一編號七之黑色火藥二罐、附表二編號一、三所示之
    改造手槍一支、土造金屬槍管一支，均為違禁物，應依刑法
    第三十八條第一項第一款規定宣告沒收。扣案如附表一編號
    一至六所示之槍枝目錄表及分解圖三紙、電動鑽孔機一台、
    金屬管四支、固定平台一台、底火二百三十一顆、小鋼珠四
    分之一瓶，均為被告所有供犯製造手槍、子彈罪所用之物，
    業據被告供明在卷，應依刑法第三十八條第一項第二款規定
    宣告沒收。扣案如附表二編號二所示改造手槍一支、編號五
    子彈三顆、編號六驗餘之改造子彈一顆、編號七所示之改造
    子彈一顆，均為被告所有因犯製造手槍、子彈罪所得之物，
    應依刑法第三十八條第一項第三款規定沒收。至如附表二編
    號四所示之改造子彈一顆、附表二編號六所示之改造子彈其
    中一顆經鑑驗試射後均僅餘彈殼，已不具殺傷力，均非違禁
    物，均不予以宣告沒收。而其餘扣案之砂輪機一台、砂磨機
    一台、研磨鑽頭十六支、一般鑽頭十六支、開口扳手一支、
    活動扳手二支、挫刀三支、老虎鉗二支、尖嘴鉗二支、六角
    扳手四支、螺絲起子二支、鐵鎚一支、彈簧十三支及砂輪紙
    七片等物，均非供被告犯本件製造槍、彈、槍管及爆裂物所
    用之物，與本案無涉，爰不併予宣告沒收。
五、原審以被告製造爆裂物部分罪証明確，因予適用修正後槍砲
    彈藥刀械管制條例第七條第一項、刑法第十一條（原判決漏
    引）、第五十九條、第四十二條第二項、第三十八條第一項
    第一款、第二款，罰金罰鍰提高標準條例第二條，現行法規
    所定貨幣單位折算新臺幣條例第二條等規定；並審酌被告係
    高職肄業之智識程度，其製造爆裂物之數量及其爆炸威力難
    與制式爆裂物相互比擬，對於社會治安及人身安全可能造成
    之危害，惟尚未造成實害，及犯後坦承犯行知所悔悟等一切
    情狀，量處有期徒刑四年四月，併科罰金新臺幣十六萬元，
    並諭知罰金如易服勞役之折算標準。至於扣案之如附表二編
    號八至十六所示土製爆裂物擊解或拆解驗餘之煙火類火藥及
    雙基發射火藥共十一包，係屬違禁物，應依刑法第三十八條
    第一項第一款之規定宣告沒收；另扣案之如附表二編號八至
    十六所示土製爆裂物擊解或拆解驗餘之鐵釘一包及鋼珠一包
    ，為被告所有供犯製造爆裂物罪所用之物，業據被告供述明
    確，應依刑法第三十八條第一項第二款規定宣告沒收。至於
    如附表二編號八至十六所示之土製爆裂物，既經擊解或拆解
    鑑驗（除上揭驗餘之煙火類火藥及雙基發射火藥共十一包、
    鐵釘一包及鋼珠一包外），已不具殺傷力，而非屬違禁物，
    且爆裂物已不存在，自不予以宣告沒收。經核原審此部分認
    事用法俱無不合，量刑亦稱妥適，被告上訴以原審量刑過重
    而指摘原判決此部分不當，並無可取，為無理由，應予駁回
    。並與上開撤銷改判部分所處之刑，定其應執行刑如主文第
    四項所示，並諭知罰金易服勞役之折算標準，以資懲儆。
六、又公訴人起訴雖認被告另有改造附表三編號三所示之子彈十
    六顆，但尚未完成，而涉有槍砲彈藥刀械管制條例第十二條
    第五項、第一項之未經許可製造子彈未遂罪嫌，但於原審九
    十四年九月二十八日審理期日，公訴人業已當庭減縮該部分
    起訴事實（見原審卷第二一一頁），是本院自毋庸再予審酌
    此部分之起訴事實。
七、公訴意旨另認被告有改造如附表三編號一、二所示之手槍二
    支，但尚未完成，而涉犯槍砲彈藥刀械管制條例第十一條第
    五項、第一項之未經許可製造可發射子彈具有殺傷力之改造
    手槍未遂罪嫌。惟上開手槍經送請內政部警政署刑事警察局
    鑑定結果，認為該手槍均無改造情形，有該局九十四年八月
    十六日刑鑑字第○九四○一二二五九○號函在卷可稽（見原
    審卷第一六六至一七○頁）；且被告亦一再堅詞否認有此部
    分之改造事實；此外，復查無其他積極証據足証被告已著手
    改造，應認被告此部分犯罪不能証明。惟公訴人認被告此部
    分犯行與上開被告未經許可製造可發射子彈具有殺傷力之改
    造手槍罪部分有連續犯之裁判上一罪關係，爰不另為無罪之
    諭知。
八、又被告所犯未經許可製造可發射子彈具有殺傷力之改造手槍
    及子彈部分，因原審認定二罪為牽連犯，致有適用法條不當
    之違誤，並經本院予以撤銷改判，已如上述，依法本院自得
    諭知較重於原審判決之刑，並無刑事訴訟法第三百七十條前
    段所定之禁止不利益變更原則之適用。
據上論結，應依刑事訴訟法第368條、第369條第1項前段、第364
條、第299條第1項前段、第370條但書，修正前槍砲彈藥刀械管
制條例第11條第1項、第5項、修正後槍砲彈藥刀械管制條例第12
條第1項、第5項、第13條第1項，刑法第11條前段、第2條第1項
但書、第55條、第51條第5款、第7款、第9款、第59條、第42條
第2項、第3項、第38條第1項第1款、第2款、第3款，罰金罰鍰提
高標準條例第2條，現行法規所定貨幣單位折算新臺幣條例第2條
，判決如主文。
本案經檢察官張太龍到庭執行職務。
中　　華　　民　　國　　94　　年　　12　　月　　28　　日
                  刑事第四庭    審判長法　官　吳志誠
                                      法　官　蔡美美
                                      法　官　陳珍如
以上正本證明與原本無異。
如不服本判決，應於收受本判決後十日內向本院提出上訴書狀。
其未敘述上訴理由者並得於提起上訴後十日內向本院補提理由書
狀（均須按他造當事人之人數附繕本）「切勿逕送上級法院」。
　　　　　　　　　　　　　　　　　　　書記官　岑　玢
中　　華　　民　　國　　94　　年　　12　　月　　28　　日
附表一
┌──┬─────────┬──────┬────────────────┬────────────┐
│編號│物品名稱          │數        量│沒        收        依        據│備                    註│
├──┼─────────┼──────┼────────────────┼────────────┤
│一  │槍枝目錄表及分解圖│三紙        │為被告所有供犯製造手槍罪所用之物│                        │
│    │                  │            │，依刑法第三十八條第一項第二款規│                        │
│    │                  │            │定沒收                          │                        │
├──┼─────────┼──────┼────────────────┼────────────┤
│二  │電動鑽孔機        │一台        │為被告所有供犯製造手槍罪所用之物│                        │
│    │                  │            │，依刑法第三十八條第一項第二款規│                        │
│    │                  │            │定沒收                          │                        │
├──┼─────────┼──────┼────────────────┼────────────┤
│三  │金屬管            │四支        │為被告所有供犯製造手槍罪所用之物│內政部警政署刑事警察局九│
│    │                  │            │，依刑法第三十八條第一項第二款規│十四年八月十六日刑鑑字第│
│    │                  │            │定沒收                          │○九四○一二二五九○號函│
│    │                  │            │                                │認均係貫通之金屬管      │
├──┼─────────┼──────┼────────────────┼────────────┤
│四  │固定平台          │一台        │為被告所有供犯製造子彈罪所用之物│                        │
│    │                  │            │，依刑法第三十八條第一項第二款規│                        │
│    │                  │            │定沒收                          │                        │
├──┼─────────┼──────┼────────────────┼────────────┤
│五  │底火              │二百三十一顆│為被告所有供犯製造子彈罪所用之物│內政部警政署刑事警察局九│
│    │                  │            │，依刑法第三十八條第一項第二款規│十四年八月十六日刑鑑字第│
│    │                  │            │定沒收                          │○九四○一二二五九○號函│
│    │                  │            │                                │認分別係口徑○‧二七吋之│
│    │                  │            │                                │建築工業用彈、玩具底火片│
│    │                  │            │                                │及底火帽                │
├──┼─────────┼──────┼────────────────┼────────────┤
│六  │小鋼珠            │四分之一瓶  │為被告所有供犯製造子彈及爆裂物罪│                        │
│    │                  │            │所用之物，依刑法第三十八條第一項│                        │
│    │                  │            │第二款規定沒收                  │                        │
├──┼─────────┼──────┼────────────────┼────────────┤
│七  │黑色火藥          │二罐        │為供被告製造爆裂物所用之物，為違│內政部警政署刑事警察局九│
│    │                  │            │禁物，依刑法第三十八條第一第一款│十四年三月十日刑偵五字第│
│    │                  │            │規定沒收                        │0000000000號鑑│
│    │                  │            │                                │驗通知書認第一罐火藥係以│
│    │                  │            │                                │高一○㎝、直徑四‧五㎝塑│
│    │                  │            │                                │膠透明罐，內裝雙基發射火│
│    │                  │            │                                │藥，第二罐火藥係以高六㎝│
│    │                  │            │                                │、直徑一‧五㎝玻璃罐，內│
│    │                  │            │                                │裝煙火類火藥，依據內政部│
│    │                  │            │                                │八十六年十一月二十四日台│
│    │                  │            │                                │（八六）內警字第八六七○│
│    │                  │            │                                │六八三號公告，火藥為炸彈│
│    │                  │            │                                │或爆裂物主要組成零件    │
└──┴─────────┴──────┴────────────────┴────────────┘
附表二
┌──┬────┬──┬──────────────┬───────────────┬───────┐
│編號│物品名稱│數量│製      造      方      式  │鑑       定       結       果 │沒  收  依  據│
├──┼────┼──┼──────────────┼───────────────┼───────┤
│一  │改造手槍│一支│將仿ＣＯＬＴ廠ＣＡＬＩＢＥＲ│內政部警政署刑事警察局九十四年│為違禁物，依刑│
│    │（含彈匣│    │２５型式半自動手槍製造之金屬│一月十四日刑鑑字第○九三○二三│法第三十八條第│
│    │一個）  │    │玩具手槍換裝土造金屬槍管而成│九九一三號槍彈鑑定書認係由仿Ｃ│一項第一款規定│
│    │        │    │                            │ＯＬＴ廠ＣＡＬＩＢＥＲ２５型式│沒收          │
│    │        │    │                            │半自動手槍製造之金屬玩具手槍換│              │
│    │        │    │                            │裝土造金屬槍管而成之改造手槍，│              │
│    │        │    │                            │機械性能良好，可擊發適用之子彈│              │
│    │        │    │                            │，認具殺傷力（槍枝管制編號一一│              │
│    │        │    │                            │00000000）            │              │
├──┼────┼──┼──────────────┼───────────────┼───────┤
│二  │改造手槍│一支│將仿ＨＩＧＨ  ＳＴＡＮＤＡＲ│內政部警政署刑事警察局九十四年│不具殺傷力，非│
│    │        │    │Ｄ雙管手槍製造之金屬玩具手槍│一月十四日刑鑑字第○九三○二三│違禁物，但係被│
│    │        │    │以電動鑽孔機貫通槍管內阻鐵而│九九一三號槍彈鑑定書認係由仿Ｈ│告所有，因犯製│
│    │        │    │成                          │ＩＧＨ  ＳＴＡＮＤＡＲＤ雙管手│造手槍罪所得之│
│    │        │    │                            │製造之金屬玩具手槍貫通槍管內阻│物，依刑法第三│
│    │        │    │                            │鐵而成之改造手槍，經檢視，送鑑│十八條第一項第│
│    │        │    │                            │槍枝之槍管無法固定於槍身上，無│三款規定沒收。│
│    │        │    │                            │法供發射彈丸使用，認不具殺傷力│              │
│    │        │    │                            │（槍枝管制編號00000000│              │
│    │        │    │                            │五○）                        │              │
│    │        │    │                            │                              │              │
├──┼────┼──┼──────────────┼───────────────┼───────┤
│三  │土造金屬│一支│以電動鑽孔機貫通金屬鐵管而成│內政部九十四年九月二日內授警字│為違禁物，依刑│
│    │槍管    │    │                            │第○九四○一○一一八八號函認係│法第三十八條第│
│    │        │    │                            │土造金屬槍管，可供組成槍枝使用│一項第一款規定│
│    │        │    │                            │，屬內政部八十六年十一月二十四│沒收          │
│    │        │    │                            │日台（八六）內警字第八六七○六│              │
│    │        │    │                            │八三號公告之手槍主要組成零件  │              │
├──┼────┼──┼──────────────┼───────────────┼───────┤
│四  │改造子彈│一顆│以固定平台固定彈殼後裝填底火│內政部警政署刑事警察局九十四年│經鑑驗試射後僅│
│    │        │    │、火藥而成                  │一月十四日刑鑑字第○九三○二三│餘彈殼一個，已│
│    │        │    │                            │九九一三號槍彈鑑定書認係由玩具│非違禁物，不予│
│    │        │    │                            │金屬彈殼加裝口徑○‧二七吋之建│宣告沒收      │
│    │        │    │                            │築工業用彈及直徑四‧九㎜塑鋼土│              │
│    │        │    │                            │而成之改造子彈，經實際試射結果│              │
│    │        │    │                            │，可擊發，認具殺傷力          │              │
├──┼────┼──┼──────────────┼───────────────┼───────┤
│五  │改造子彈│三顆│以固定平台固定彈殼後裝填底火│內政部警政署刑事警察局九十四年│改造子彈三顆均│
│    │        │    │、火藥而成                  │一月十四日刑鑑字第○九三○二三│為被告所有因犯│
│    │        │    │                            │九九一三號槍彈鑑定書認分別係由│製造子彈罪所得│
│    │        │    │                            │玩具金屬彈殼加裝直徑四‧七㎜、│之物，依刑法第│
│    │        │    │                            │六‧○㎜之鋼珠及直徑四‧八㎜金│三十八條第一項│
│    │        │    │                            │屬彈頭而成之改造子彈，經採樣一│第三款規定沒收│
│    │        │    │                            │顆試射結果，無法擊發，認不具殺│              │
│    │        │    │                            │傷力                          │              │
├──┼────┼──┼──────────────┼───────────────┼───────┤
│六  │改造子彈│二顆│以固定平台固定彈殼後裝填底火│內政部警政署刑事警察局九十四年│經採樣一顆鑑驗│
│    │        │    │、火藥而成                  │一月十四日刑鑑字第○九三○二三│試射後僅餘彈殼│
│    │        │    │                            │九九一三號槍彈鑑定書認均係由玩│一個，非屬違禁│
│    │        │    │                            │具金屬彈殼加裝直徑四‧九㎜金屬│物，不予宣告沒│
│    │        │    │                            │彈頭而成之改造子彈，經採樣一顆│收；另一顆子彈│
│    │        │    │                            │試射結果，雖可擊發，惟其發射動│則為被告所有因│
│    │        │    │                            │能甚微，認不具殺傷力          │犯製造子彈罪所│
│    │        │    │                            │                              │得之物，依刑法│
│    │        │    │                            │                              │第三十八條第一│
│    │        │    │                            │                              │項第三款規定沒│
│    │        │    │                            │                              │收            │
├──┼────┼──┼──────────────┼───────────────┼───────┤
│七  │改造子彈│一顆│以固定平台固定彈殼後裝填底火│內政部警政署刑事警察局九十四年│改造子彈一顆為│
│    │        │    │、火藥而成                  │一月十四日刑鑑字第○九三○二三│被告所有因犯製│
│    │        │    │                            │九九一三號槍彈鑑定書認係由玩具│造子彈罪所得之│
│    │        │    │                            │金屬彈殼加裝直徑六‧八㎜金屬彈│物，依刑法第三│
│    │        │    │                            │頭而成之改造子彈，經實際試射結│十八條第一項第│
│    │        │    │                            │果，無法擊發，認不具殺傷力    │三款規定沒收  │
│    │        │    │                            │                              │              │
├──┼────┼──┼──────────────┼───────────────┼───────┤
│八  │土製爆裂│一枚│以高二○㎝、直徑八‧四㎝之新│內政部警政署刑事警察局九十四年│九枚土製爆裂物│
│    │物      │    │東陽豬肉鬆鐵罐為容器，裝填煙│三月十日刑偵五字第○九四○○三│擊解或拆解驗餘│
│    │        │    │火類火藥、衛生紙，並置入爆引│六八一○號鑑驗通知書認係以高二│之煙火類火藥及│
│    │        │    │而製成                      │○㎝、直徑八‧四㎝之新東陽豬肉│雙基發射火藥共│
│    │        │    │                            │鬆鐵罐為容器，重八○○ｇ，瓶蓋│十一包，為違禁│
│    │        │    │                            │露有爆引二‧五㎝，經Ｘ光透視研│物，依法第三十│
│    │        │    │                            │判罐內裝填火藥、衛生紙，以水砲│八條第一項第一│
│    │        │    │                            │擊解爆炸燃燒罐體爆裂，採樣殘渣│款規定沒收；九│
│    │        │    │                            │分析為煙火類火藥，依其結構認係│枚土製爆裂物擊│
│    │        │    │                            │具殺傷力之點火式爆裂物        │解或拆解驗餘之│
│    │        │    │                            │                              │鐵釘一包及鋼珠│
├──┼────┼──┼──────────────┼───────────────┤一包，為被告所│
│九  │土製爆裂│一枚│以高一八㎝、直徑五‧七㎝之鋁│內政部警政署刑事警察局九十四年│有供犯製造爆裂│
│    │物      │    │罐為容器，裝填煙火類火藥、玩│三月十日刑偵五字第○九四○○三│物罪所用之物，│
│    │        │    │爆紙、彈簧、鐵釘，再以塑膠蓋│六八一○號鑑驗通知書認係以高一│應依刑法第三十│
│    │        │    │封口並外露爆引而製成        │八㎝、直徑五‧七㎝之鋁罐為容器│八條第一項第二│
│    │        │    │                            │，重三六二ｇ，以塑膠蓋封口並外│款規定宣告沒收│
│    │        │    │                            │露爆引二○㎝，經Ｘ光透視及以落│。            │
│    │        │    │                            │錘法拆解，內填塞煙火類火藥一七│              │
│    │        │    │                            │○ｇ、玩爆紙、彈簧、鐵釘，依其│              │
│    │        │    │                            │結構認係具殺傷力之點火式爆裂物│              │
├──┼────┼──┼──────────────┼───────────────┤              │
│十  │土製爆裂│一枚│以高一七㎝、直徑六‧三㎝之鋁│內政部警政署刑事警察局九十四年│              │
│    │物      │    │罐為容器，裝填煙火類火藥、鐵│三月十日刑偵五字第○九四○○三│              │
│    │        │    │釘，再以塑膠蓋封口並外露爆引│六八一○號鑑驗通知書認係以高一│              │
│    │        │    │而製成                      │七㎝、直徑六‧三㎝之鋁罐為容器│              │
│    │        │    │                            │，重四七五ｇ，以塑膠蓋封口並外│              │
│    │        │    │                            │露爆引一二㎝，經Ｘ光透視後以水│              │
│    │        │    │                            │砲擊解後罐體爆炸燃燒，內填塞鐵│              │
│    │        │    │                            │釘飛射，其殘渣認係煙火類火藥，│              │
│    │        │    │                            │依其結構認係具殺傷力之點火式爆│              │
│    │        │    │                            │裂物                          │              │
├──┼────┼──┼──────────────┼───────────────┤              │
│十一│土製爆裂│一枚│以高一八㎝、直徑五‧七㎝之鋁│內政部警政署刑事警察局九十四年│              │
│    │物      │    │罐為容器，裝填煙火類火藥、刀│三月十日刑偵五字第○九四○○三│              │
│    │        │    │片，再以塑膠蓋封口並外露爆引│六八一○號鑑驗通知書認係以高一│              │
│    │        │    │而製成                      │八㎝、直徑五‧七㎝之鋁罐為容器│              │
│    │        │    │                            │，重四九一ｇ，以塑膠蓋封口並外│              │
│    │        │    │                            │露爆引二○㎝，經Ｘ光透視及以水│              │
│    │        │    │                            │砲擊解，罐體爆炸燃燒，內填塞刀│              │
│    │        │    │                            │片及煙火類火藥，依其結構認係具│              │
│    │        │    │                            │殺傷力之點火式爆裂物          │              │
├──┼────┼──┼──────────────┼───────────────┤              │
│十二│土製爆裂│一枚│以高六‧七㎝、直徑三㎝之鋁罐│內政部警政署刑事警察局九十四年│              │
│    │物      │    │為容器，裝填煙火類火藥、刀片│三月十日刑偵五字第○九四○○三│              │
│    │        │    │、鐵釘，再以膠帶纏繞封口並外│六八一○號鑑驗通知書認係以高六│              │
│    │        │    │露爆引而製成                │‧七㎝、直徑三㎝之鋁罐為容器，│              │
│    │        │    │                            │重二八七ｇ，外以膠帶纏繞並封口│              │
│    │        │    │                            │，瓶蓋露爆引一三㎝，經Ｘ光透視│              │
│    │        │    │                            │後以水砲擊解，罐體爆炸燃燒，內│              │
│    │        │    │                            │填塞刀片、鐵釘及煙火類火藥，依│              │
│    │        │    │                            │其結構認係具殺傷力之點火式爆裂│              │
│    │        │    │                            │物                            │              │
├──┼────┼──┼──────────────┼───────────────┤              │
│十三│土製爆裂│一枚│以高七‧五㎝、直徑六‧七㎝之│內政部警政署刑事警察局九十四年│              │
│    │物      │    │塑膠罐為容器，裝填煙火類火藥│三月十日刑偵五字第○九四○○三│              │
│    │        │    │、煙火球、鋼珠，再以塑膠蓋封│六八一○號鑑驗通知書認係以高七│              │
│    │        │    │口並外露爆引而製成          │‧五㎝、直徑六‧七㎝之塑膠罐為│              │
│    │        │    │                            │容器，重二三七ｇ，以塑膠蓋封口│              │
│    │        │    │                            │並外露爆引八㎝，經Ｘ光透視及以│              │
│    │        │    │                            │落錘法拆解，罐內填塞煙火球、鋼│              │
│    │        │    │                            │珠及煙火類火藥六五ｇ，依其結構│              │
│    │        │    │                            │認係具殺傷力之點火式爆裂物    │              │
├──┼────┼──┼──────────────┼───────────────┤              │
│十四│土製爆裂│一枚│以高八‧六㎝、直徑五‧八㎝之│內政部警政署刑事警察局九十四年│              │
│    │物      │    │塑膠蛋殼為容器，裝填煙火類火│三月十日刑偵五字第○九四○○三│              │
│    │        │    │藥、玻璃碎片、塑鋼土而製成  │六八一○號鑑驗通知書認係以高八│              │
│    │        │    │                            │‧六㎝、直徑五‧八㎝之塑膠蛋殼│              │
│    │        │    │                            │為容器，重一四五ｇ，經Ｘ光透視│              │
│    │        │    │                            │後以落錘法拆解，內填塞玻璃碎片│              │
│    │        │    │                            │、塑鋼土、煙火類火藥，依其結構│              │
│    │        │    │                            │認係具殺傷力之點火式爆裂物    │              │
├──┼────┼──┼──────────────┼───────────────┤              │
│十五│土製爆裂│一枚│以高七‧五㎝、直徑六‧七㎝之│內政部警政署刑事警察局九十四年│              │
│    │物      │    │鋁罐為容器，裝填鋼珠，再以塑│三月十日刑偵五字第○九四○○三│              │
│    │        │    │膠蓋封口並外露爆引而製成    │六八一○號鑑驗通知書認係以高七│              │
│    │        │    │                            │‧五㎝、直徑六‧七㎝之鋁罐為容│              │
│    │        │    │                            │器，重一九九ｇ，以塑膠蓋封口並│              │
│    │        │    │                            │外露爆引八㎝，經Ｘ光透視後以點│              │
│    │        │    │                            │火法引爆後產生爆炸現象，罐內填│              │
│    │        │    │                            │塞鋼珠飛射，依其結構認係具殺傷│              │
│    │        │    │                            │力之點火式爆裂物              │              │
├──┼────┼──┼──────────────┼───────────────┤              │
│十六│土製爆裂│一枚│以高一一‧五㎝、直徑三‧八㎝│內政部警政署刑事警察局九十四年│              │
│    │物      │    │之煙火紙筒為容器，裝填鐵釘，│三月十日刑偵五字第○九四○○三│              │
│    │        │    │並置入爆引而製成            │六八一○號鑑驗通知書認係以高一│              │
│    │        │    │                            │一‧五㎝、直徑三‧八㎝、重一三│              │
│    │        │    │                            │八ｇ之煙火紙筒，外露爆引五㎝，│              │
│    │        │    │                            │經引燃爆引後，只產生火焰現象，│              │
│    │        │    │                            │經檢視鐵釘而未予鑑驗，認非爆裂│              │
│    │        │    │                            │物                            │              │
└──┴────┴──┴──────────────┴───────────────┴───────┘
附表三
┌──┬────┬──┬───────────────────────┬──────────────┐
│編號│物品名稱│數量│鑑            定            結            果  │備                        註│
├──┼────┼──┼───────────────────────┼──────────────┤
│一  │玩具金屬│一支│內政部警政署刑事警察局九十四年八月十六日刑鑑字│內政部警政署刑事警察局九十四│
│    │手槍    │    │第○九四○一二二五九○號函認係仿ＷＡＬＴＨＥＲ│年八月十六日刑鑑字第○九四○│
│    │        │    │廠ＰＰＫ／Ｓ型半自動手槍製造之玩具金屬手槍，經│一二二五九○號函認未發現有改│
│    │        │    │檢視，送鑑槍枝欠缺扳機、扳機護弓、槍管及復進簧│造情形                      │
│    │        │    │等零件，無法供發射彈丸使用，依現狀，認不具殺傷│                            │
│    │        │    │力（槍枝管制編號0000000000）        │                            │
│    │        │    │                                              │                            │
├──┼────┼──┼───────────────────────┼──────────────┤
│二  │玩具金屬│一支│內政部警政署刑事警察局九十四年八月十六日刑鑑字│內政部警政署刑事警察局九十四│
│    │手槍    │    │第○九四○一二二五九○號函認係仿ＦＮ廠１９１０│年八月十六日刑鑑字第○九四○│
│    │        │    │型半自動手槍製造之玩具金屬手槍，經檢視，送鑑槍│一二二五九○號函認未發現有改│
│    │        │    │枝欠缺槍管、復進簧及槍管前套等零件，無法供發射│造情形                      │
│    │        │    │彈丸使用，依現狀，認不具殺傷力（槍枝管制編號一│                            │
│    │        │    │000000000）                          │                            │
│    │        │    │                                              │                            │
│    │        │    │                                              │                            │
│    │        │    │                                              │                            │
├──┼────┼──┼───────────────────────┼──────────────┤
│三  │子彈    │十六│內政部警政署刑事警察局九十四年八月十六日刑鑑字│內政部警政署刑事警察局九十四│
│    │        │顆  │第○九四○一二二五九○號函認均係玩具金屬彈殼（│年八月十六日刑鑑字第○九四○│
│    │        │    │其中十一顆彈殼內具底火帽）                    │一二二五九○號函認未發現有改│
│    │        │    │                                              │造情形                      │
└──┴────┴──┴───────────────────────┴──────────────┘
附錄論罪科刑法條：
修正前槍砲彈藥刀械管制條例第十一條：
未經許可，製造、販賣或運輸第四條第一項第一款所稱其他可發
射金屬或子彈具有殺傷力之各式槍砲者，處五年以上有期徒刑，
併科新臺幣一千萬元以下罰金。
未經許可，轉讓、出租或出借前項所列槍砲者，處三年以上十年
以下有期徒刑，併科新臺幣七百萬元以下罰金。
意圖供自己或他人犯罪之用，而犯前二項之罪者，處無期徒刑或
七年以上有期徒刑，併科新臺幣一千萬元以下罰金。
未經許可，持有、寄藏或意圖販賣而陳列第一項所列槍砲者，處
一年以上七年以下有期徒刑，併科新臺幣七百萬元以下罰金。
第一項至第三項之未遂犯罰之。
修正後槍砲彈藥刀械管制條例第七條：
未經許可，製造、販賣或運輸火砲、肩射武器、機關槍、衝鋒槍
、卡柄槍、自動步槍、普通步槍、馬槍、手槍或各類砲彈、炸彈
、爆裂物者，處死刑、無期徒刑或7年以上有期徒刑；處徒刑者
，併科新台幣3千萬元以下罰金。
未經許可，轉讓、出租或出借前項所列槍砲、彈藥者，處無期徒
刑或 5 年以上有期徒刑，併科新台幣 1 千萬元以下罰金。
意圖供自己或他人犯罪之用，而犯前二項之罪者，處死刑或無期
徒刑；處徒刑者，併科新台幣 5 千萬元以下罰金。
未經許可，持有、寄藏或意圖販賣而陳列第 1 項所列槍砲、彈藥
者，處 5 年以上有期徒刑，併科新台幣 1 千萬元以下罰金。
第 1 項至第 3 項之未遂犯罰之。
現行槍砲彈藥刀械管制條例第十二條：
槍砲彈藥刀械管制條例第12條未經許可，製造、販賣或運輸子彈
者，處1年以上7年以下有期徒刑，併科新台幣500萬元以下罰金
。
未經許可，轉讓、出租或出借子彈者，處 6 月以上 5 年以下有
期徒刑，併科新台幣 300 萬元以下罰金。
意圖供自己或他人犯罪之用，而犯前二項之罪者，處 3 年以上
10 年以下有期徒刑，併科新台幣 700 萬元以下罰金。
未經許可，持有、寄藏或意圖販賣而陳列子彈者，處 5 年以下有
期徒刑，併科新台幣 300 萬元以下罰金。
第 1 項至第 3 項之未遂犯罰之。
現行槍砲彈藥刀械管制條例第十三條：
槍砲彈藥刀械管制條例第13條
未經許可，製造、販賣或運輸槍砲、彈藥之主要組成零件者，處
 3年以上10年以下有期徒刑，併科新台幣700萬元以下罰金。
未經許可，轉讓、出租或出借前項零件者，處 1 年以上 7 年以
下有期徒刑，併科新台幣 500 萬元以下罰金。
意圖供自己或他人犯罪之用，而犯前二項之罪者，處 5 年以上有
期徒刑，併科新台幣 1 千萬元以下罰金。
未經許可，持有、寄藏或意圖販賣而陳列第 1 項所列零件者，第
6月以上5年以下有期徒刑，併科新台幣300萬元以下罰金。第1項
至第3項之未遂犯罰之。
